臺灣基隆地方法院刑事判決　　　　　　　 95年度訴字第986號
公　訴　人　臺灣基隆地方法院檢察署檢察官
被　　　告　丙○○
指定辯護人　本院公設辯護人乙○○
上列被告因違反違反槍砲彈藥刀械管制條例案件，經檢察官提起
公訴（95年度偵字第4777號），本院判決如下：
    主  文
丙○○未經許可，持有可發射子彈具有殺傷力之改造手槍，累犯
，處有期徒刑參年陸月，併科罰金新臺幣伍萬元，罰金如易服勞
役，以新臺幣壹仟元折算壹日。
扣案之仿FN廠半自動手槍製造之改造手槍壹枝（含彈匣壹個，槍
枝管制編號：0000000000號）、子彈貳顆均沒收。
    事  實
一、丙○○前因遺棄屍體案件，經本院以95年度訴字第53號判處
    有期徒刑6 月，並經台灣高等院以95年度上訴字第1569號上
    訴駁回確定，於民國（下同）95年9 月26日易科罰金執行完
    畢。其明知可發射子彈具有殺傷力之手槍及子彈，係公告管
    制物品，非經中央主管機關許可，不得持有，竟基於非法持
    有可發射子彈具有殺傷力之改造手槍及子彈之犯意，於95年
    10月13日，未經許可，在基隆市○○街3巷29號，收受「陳
    俊程」交付具有殺傷力仿FN廠半自動手槍製造之槍枝換裝土
    造金屬槍管而成之改造手槍1枝（含彈匣1個，槍枝管制編號
    ：0000000000）及子彈4顆，而非法持有之。嗣丙○○於95
    年11月19日，為警持搜索票在上址住處，查獲其持有之上述
    槍彈，而查悉上情。
二、案經基隆市警察局報告臺灣基隆地方法院檢察署檢察官偵查
    起訴。
    理  由
一、證據能力方面：
　　扣案之改造手槍1支及子彈4顆，乃警方依法持本院核發之搜
    索票搜索扣押而得，有本院95年度聲搜字第737 號搜索票及
    基隆市警察局搜索扣押筆錄在卷可稽，此公務員依法定程序
    取得之證物，自有證據能力，合先敘明。
二、認定事實所憑之證據：
    前揭事實，迭據被告於警訊、偵查及本院準備程序、審理時
    坦承不諱，且有改造手槍1枝（含彈匣1個，槍枝管制編號：
    0000000000號）及子彈4顆扣案可證。而扣案之改造手槍1枝
    、土造子彈 4顆，係仿FN廠半自動手槍所製造槍枝，換裝土
    造金屬槍管、抓子鉤而成之改造手槍，機械性能良好，可擊
    發適用子彈，認具殺傷力；扣案子彈 4顆，認係土造子彈，
    具直徑約8.0 mm之土造金屬彈頭，經試射，可擊發，認具殺
    傷力等情，業據內政部警政署刑事警察局鑑定屬實，有該局
    95年11月16日刑鑑字第0950158150號槍彈鑑定書在卷可稽（
    見偵查卷第36至39頁），且該改造手槍及子彈，係在被告藏
    放之基隆巿教孝街 3巷29號查獲，亦有上開扣押筆錄及查獲
    現場照片 6張附卷可按（見偵查卷第13頁），堪認被告上開
    自白與事實相符，應可採信。本案事證明確，被告未經許可
    ，持有具殺傷力之改造槍枝及子彈之犯行，堪可認定，應依
    法論科。
三、論罪科刑
  (一)核被告所為，係犯槍砲彈藥刀械管制條例第8條第4項未經許
    可持有可發射子彈具有殺傷力之改造槍枝罪，及同條例第12
    條第4 項未經許可持有子彈罪，其同時持有前揭槍枝及子彈
    ，係以一行為觸犯上開數罪名，為想像競合犯，應依刑法第
    55條前段之規定，從一重依未經許可持有可發射子彈具有殺
    傷力之改造手槍罪處斷。
  (二)被告曾受事實欄所載之有期徒刑執行完畢，此有臺灣高等法
    院被告前案紀錄表在卷可稽，其受徒刑之執行完畢，5 年以
    內故意再犯本件未經許可持有可發射子彈具有殺傷力之改造
    槍枝罪，屬有期徒刑以上之罪，為累犯，應依刑法第47條第
    1 項之規定加重其刑。
  (三)爰審酌被告明知具殺傷力之槍枝及子彈危害社會甚鉅，竟擁
    槍自重，對社會治安危害程度非微，暨其犯後坦承犯行，且
    未持槍犯案之態度等一切情狀，量處如主文所示之刑，併科
    罰金部分依刑法第42條第3 項之規定諭知易服勞役之折算標
    準。
  (四)扣案仿FN廠半自動手槍製造，換裝土造金屬槍管、抓子鉤而
    可擊發子彈具有殺傷力之改造手槍（含彈匣1 個，槍枝管制
    編號：0000000000號）1 枝，及扣案可供擊發具有殺傷力之
    子彈2 顆，均為違禁物，應依刑法第38條第1項第1款之規定
    宣告沒收，另扣案可擊發具有殺傷力之子彈2 顆，業經試射
    而不具子彈之外形及功能，而不具殺傷力，均非屬違禁物，
    毋庸宣告沒收。
據上論斷，應依刑事訴訟法第299條第1項前段，槍砲彈藥刀械管
制條例第8條第4 項、第12條第4項，刑法第11條前段、第47條第
1項、第55條、第42條第3項、第38條第1項第1款，判決如主文。
本案經檢察官甲○○到庭執行職務。
中　　華　　民　　國　　96　　年　　2 　　月　 　1　　日
                  刑事第三庭審判長法    官  王福康
                                  法    官  王慧惠
                                  法    官  齊潔
以上正本證明與原本無異。
如不服本判決應於收受本判決後10日內向本院提出上訴書狀，其
未敘述上訴理由者，並得於提起上訴後10日內向本院補提理由書
狀（均須按他造當事人之人數附繕本。）「切勿逕送上級法院」
中　　華　　民　　國　　96　　年　　2 　　月　　 2　　日
                                  書 記 官  潘端典
附錄論罪法條：
槍砲彈藥刀械管制條例第8條
未經許可，製造、販賣或運輸鋼筆槍、瓦斯槍、麻醉槍、獵槍、
空氣槍或第 4條第1項第1款所定其他可發射金屬或子彈具有殺傷
力之各式槍砲者，處無期徒刑或5年以上有期徒刑，併科新臺幣1
千萬元以下罰金。
未經許可，轉讓、出租或出借前項所列槍枝者，處 5年以上有期
徒刑，併科新臺幣1千萬元以下罰金。
意圖供自己或他人犯罪之用，而犯前二項之罪者，處無期徒刑或
7年以上有期徒刑，併科新臺幣1千萬元以下罰金。
未經許可，持有、寄藏或意圖販賣而陳列第1項所列槍枝者，處3
年以上10年以下有期徒刑，併科新臺幣700萬元以下罰金。
第1項至第3項之未遂犯罰之。
槍砲彈藥刀械管制條例第12條
未經許可，製造、販賣或運輸子彈者，處1年以上7年以下有期徒
刑，併科新台幣500萬元以下罰金。
未經許可，轉讓、出租或出借子彈者，處6月以上5年以下有期徒
刑，併科新台幣300萬元以下罰金。
意圖供自己或他人犯罪之用，而犯前二項之罪者，處 3年以上10
年以下有期徒刑，併科新台幣700萬元以下罰金。
未經許可，持有、寄藏或意圖販賣而陳列子彈者，處 5年以下有
期徒刑，併科新台幣300萬元以下罰金。
第1項至第3項之未遂犯罰之。
